【裁判字號】    97,消債更,867
【裁判日期】    971028
【裁判案由】    更生事件
【裁判全文】
臺灣臺北地方法院民事裁定           97年度消債更字第867號
聲  請  人
即債務人    甲○○
上列當事人因消費者債務清理事件聲請更生，本院裁定如下：
    主  文
聲請駁回。
聲請費用由聲請人負擔。
    理  由
一、按債務人與金融機構協商成立者，不得聲請更生或清算，但
    因不可歸責於己之事由，致履行顯有重大困難者，不在此限
    ；本條例施行前，債務人依金融主管機關協調成立之中華民
    國銀行公會會員辦理消費金融案件無擔保債務協商機制與金
    融機構成立之協商，準用前項之規定，消費者債務清理條例
    第151條第5項、第6項分別定有明文。又聲請更生或清算不
    合程式或不備其他要件者，法院應以裁定駁回之，但其情形
    可以補正者，法院應定期間先命補正，復為同條例第8條所
    明定。
二、查本件債務人向本院聲請更生，雖主張：其月收入僅新台幣
    （下同）47,000元，前與銀行達成債務協商成立，約定每月
    償還27,378元，然此協商係因債權銀行不斷鼓吹所致，債務
    人實已無力負擔，爰依法聲請更生云云。惟查：債務人自陳
    於本件更生或清算聲請前，已依金融主管機關協調成立之中
    華民國銀行公會會員辦理消費金融案件無擔保債務協商機制
    與金融機構成立協商，協議每月償還債權額為27,378元，顯
    見此為債務人所自認合理可清償之數額，至於債權人不斷鼓
    吹云云，並非不法手段，不得作為嗣後毀諾之藉口，債務人
    雖主張其月收入僅47,000元，每月需支出房租12,000元、三
    餐起居家用花費14,152元云云，惟並未舉證證明此一收支狀
    況於協商前後有何重大改變，自無從認為其不能履約係出於
    何不可歸責於己之事由。況且債務人既已背負眾多債務無法
    依約清償，更應知撙節開支以求盡力清償，而非維持往日寬
    裕消費習性而希圖藉更生程序脫免債務，若以債務人目前收
    入無力負擔台北市區內之房屋租金，即應考慮郊區租金較低
    廉之房屋。本件債務人每月花費超過薪資四成之數額承租位
    於台北市○○路此一精華地段之房屋，以致產生高額之租金
    支出。債務人僅需將房租支出降至約每月6,000元左右，即
    可依原協議履行，且此一租金數額衡情並非不可能於台北縣
    市租賃房屋，僅房屋地段、屋況可能未能如債務人目前住處
    舒適便利而已，債務人因不願放棄目前享受而逕行毀諾，顯
    無從認為係因不可歸責於己之事由，致履行上開協議內容顯
    有重大困難之證據，是本件債務人聲請更生，違背消費者債
    務清理條例第151條第6項之規定，且上開欠缺又屬無從補正
    ，依上說明，自應駁回其更生之聲請，爰裁定如主文。
中    華    民    國    97    年    10    月    28    日
                  民事第八庭    法      官  陳怡雯
上為正本係照原本作成
如不服本裁定，應於裁定送達後10日內，以書狀向本院提出抗告
，並繳納抗告費新臺幣1千元
中    華    民    國    97    年    10    月    28    日
                                書  記  官  林桂玉


司法院資訊處製作；財團法人民間司法改革基金會備份。
